【裁判字號】    97,抗,952
【裁判日期】    970908
【裁判案由】    聲請定其應執行刑
【裁判全文】
臺灣高等法院刑事裁定                   97年度抗字第952號
抗  告  人
即  受刑人  甲○○
上列抗告人因聲請定其應執行刑案件，不服臺灣桃園地方法院97
年度聲字第1780號，中華民國97年7月4日第一審裁定（聲請案號
：臺灣桃園地方法院檢察署97年度執聲字第765號），提起抗告
，本院裁定如下：
    主  文
抗告駁回。
    理  由
一、原裁定略以：抗告人即受刑人甲○○因犯詐欺等案件，先後
    經臺灣桃園地方法院判處如原審附表所示之刑，且均經分別
    確定在案。爰依檢察官之聲請定其應執行之刑為有期徒刑柒
    月（如附件原審裁定書）。
二、抗告意旨略以：受刑人所犯如原審附表編號一、二所示之罪
    ，易科罰金已執行完畢，本件原審裁定何故再以原審附表編
    號三所示之罪，合併定其應執行刑？本人即將結婚，且尚有
    年老父母須照顧，懇請准許易科罰金等語。
三、惟按裁判確定前犯數罪者，併合處罰之；又數罪併罰，有二
    裁判以上者，依第五十一條之規定，定其應執行之刑，刑法
    第五十條、第五十三條分別定有明文，故所謂數罪併罰案件
    執行完畢，係指數罪定應執行之刑後，已將該應執行之刑執
    行完畢而言。不能因執行其中一罪之宣告刑已經期滿，即謂
    該罪已執行完畢。（參照最高法院47年台抗字第2號判例、
    88年度台抗字第436號判決）。又被告犯應併合處罰之數罪
    ，經法院以判決或裁定定其數罪之應執行刑確定者，該數罪
    是否執行完畢，均係以所定之應執行刑全部執行完畢為斷。
    其在定應執行刑之前已先執行之罪，因嗣後與他罪合併定應
    執行刑，而由檢察官換發執行指揮書執行應執行刑，是其前
    已執行之刑期部分，僅應予扣除，該罪宣告之刑不能認為已
    執行完畢（參照最高法院93年度台非字第298號判決）。經
    查受刑人所犯如原審附表編號一、二所示之罪，固已於97年
    3月11日易科罰金執行完畢，有本院被告前案紀錄表可稽。
    然已執行部分應如何折抵合併所應執行之刑期，係檢察官指
    揮執行問題，與定應執行刑之裁定無涉。原裁定係於各宣告
    刑中之最長期（有期徒刑三月）以上，各刑合併之有期徒刑
    七月十五日以下之範圍內，定其刑期有期徒刑七月，經核並
    未逾越刑法第五十一條第五款之界限，自屬適法。
四、復按犯最重本刑為五年以下有期徒刑以下之刑之罪，而受六
    個月以下有期徒刑或拘役之宣告者，得以新台幣一千元、二
    千元或三千元折算一日，易科罰金。但確因不執行所宣告之
    刑，難收矯正之效，或難以維持法秩序者，不在此限。前項
    規定於數罪併罰，其應執行之刑未逾六月者，亦適用之。刑
    法第四十一條第一、二項分別定有明文。查，本件受刑人所
    犯如原審附表所示之三罪，經原審法院裁定定其應執行之刑
    已逾六月，核與刑法第四十條第二項所規定「於數罪併罰，
    其應執行之刑未逾六月」之條件，尚有未符，而受刑人家庭
    情況如何，非法院裁判時應否宣告易科罰金之裁量依據，是
    受刑人提起抗告，請求就原審附表所示三罪應執行刑已逾六
    個月以上之有期徒刑准予易科罰金，自屬不應准許。
五、綜上，抗告意旨執前詞指摘原法院裁定不當，為無理由，其
    抗告應予駁回。
據上論斷，應依刑事訴訟法第412條，裁定如主文。
中    華    民    國    97    年    9     月    8     日
                  刑事第二庭審判長法  官  洪光燦
                                  法  官  林恆吉
                                  法  官  宋明蒼
以上正本證明與原本無異。
不得再抗告。
                                  書記官  駱麗君
中    華    民    國    97    年    9     月    8     日


司法院資訊處製作；財團法人民間司法改革基金會備份。
